臺灣臺北地方法院刑事判決　　　　　　100年度審易字第179號
公　訴　人　臺灣臺北地方法院檢察署檢察官
被　　　告　謝坤霖
上列被告因竊盜案件，經檢察官提起公訴（100 年度偵字第1828
8 號），被告於準備程序中就被訴事實為有罪之陳述，經本院裁
定進行簡式審判程序，並判決如下：
    主    文
謝坤霖共同犯刑法第三百二十一條第一項第一、二、三款之竊盜
罪，累犯，處有期徒刑捌月。
    事    實
一、謝坤霖於民國98年間，因施用毒品案件，經臺灣板橋地方法
    院以98年度毒聲字第1209號裁定送觀察、勒戒後，認無繼續
    施用毒品傾向，於98年10月29日出所，並由臺灣板橋地方法
    院檢察署檢察官以98年度毒偵字第5163號、第7567號、第59
    21號為不起訴處分確定。又其前因搶奪、竊盜、違反懲治盜
    罪條例、藥事法、槍砲彈藥刀械管制條例、麻醉藥品管理條
    例等案件，分經判處有期徒刑8 月、1 年、12年、8 月、8
    月、10月確定，並經臺灣高等法院以89年度聲字第545 號裁
    定定其應執行刑為有期徒刑15年，嗣由臺灣高等法院以97年
    度聲減字第287 號裁定就搶奪、竊盜、違反藥事法、槍砲彈
    藥刀械管制條例、麻醉藥品管理條例等案件減刑，並與不得
    減刑之違反懲治盜匪條例罪部分定應執行刑為有期徒刑13年
    1 月，於97年1 月31日縮短刑期假釋出監，假釋期間付保護
    管束，於98年5 月20日保護管束期滿未經撤銷假釋，視為執
    行完畢。
二、詎謝坤霖猶不知悔改，與林信裕（臺灣臺北地方法院檢察署
    檢察官偵辦中）共同基於為自己不法所有之意圖，由謝坤霖
    駕駛其所竊得之車牌號碼T2-5987 號自用小客車（謝坤霖涉
    犯竊盜罪部分，現於臺灣板橋地方法院審理中）搭載林信裕
    ，於100 年5 月9 日13時55分許，至黃馨萓位於臺北市○○
    區○○街69號4 樓住處，趁黃馨萓未在家之際，由林信裕持
    其所有客觀上對於人之生命、身體、安全足以構成威脅、具
    有危險性之鴨嘴鉗1 支（未據扣案）挾住門上之喇叭鎖強力
    扭轉破壞之方式侵入屋內（侵入住宅部分未據告訴），竊取
    黃馨萓所有手環、鑽石及現金新臺幣4000元等物，謝坤霖則
    在樓梯間等候，得手後逃離現場並朋分花用。嗣經黃馨萓於
    同日22時許返家，發現住處遭竊，報警依現場監視錄影畫面
    循線查獲，始悉上情。
二、案經黃馨萓訴由臺北市政府警察局萬華分局報請臺灣臺北地
    方法院檢察署檢察官偵查後起訴。
    理    由
一、認定犯罪事實所根據的證據及理由：
（一）被告謝坤霖於本院審理時自白前揭犯行等語明確（見本院
      卷第39至43頁背面）。
（二）證人即告訴人黃馨萓於警詢中證述其所有之物品於上揭時
      、地遭竊等語明確（見偵卷第9 至10頁）。
（三）復有現場監視錄影翻拍畫面照片4張附卷可稽（見偵卷第
      14頁、第16頁）。
（四）綜上，被告之自白核與事實相符，應堪採信。本案事證已
      臻明確，被告前揭犯行洵堪認定。
二、論罪科刑的理由：
（一）按刑法第321 條第1 項第3 款所謂「兇器」，其種類並無
      限制，凡客觀上足對人之生命、身體、安全構成威脅，具
      有危險性之兇器均屬之，且祇須行竊時攜帶此種具有危險
      性之兇器為已足，並不以攜帶之初有行兇之意圖為必要（
      最高法院79年台上字第5253號著有判例意旨可資參照）。
      本案被告謝坤霖與林信裕於上開時、地行竊時所攜帶之金
      屬材質鴨嘴鉗1 把，為金屬材質，質地堅硬，客觀上顯足
      以對於他人之生命、身體、安全足以構成威脅，而具有危
      險性，屬刑法所謂之兇器甚明。復按刑法第321 條第1 項
      第2 款規定所謂「門扇」專指門戶而言，而設置於門上之
      喇叭鎖，既附著於門上而無從分離，則毀壞門上之喇叭鎖
      而進入室內，核屬「毀壞、踰越門扇」。是被告謝坤霖及
      林信裕以持鴨嘴鉗挾住喇叭鎖強力扭轉破壞、踰越門扇之
      方式侵入住宅行竊，核其所為，係犯刑法第321 條第1項
      第1 、2 、3 款之加重之竊盜罪。起訴法條認被告係犯刑
      法第321 條第1 項第2 、3 款之加重之竊盜罪，漏載尚有
      刑法第321 條第1 項第1 款之加重事由，惟此部分業經檢
      察官於起訴事實中敘明，且經本院當庭告知被告該罪名，
      併此敘明。又被告謝坤霖與林信裕間，就上開竊盜犯行有
      犯意聯絡及行為分擔，應依共同正犯論處。
（二）又被告有事實欄所載前案執行情形，有臺灣高等法院被告
      前案紀錄表在卷可參，其受有期徒刑執行完畢後，5 年內
      故意再犯有期徒刑以上之本罪，為累犯，均應依刑法第47
      條第1 項之規定加重其刑。
（三）量刑理由之說明：
      爰審酌被告正值壯年，不思以正途賺取財富，冀圖不勞而
      獲，竊取他人財物，且所竊得之財物並未返還被害人，而
      犯後偵審之初否認犯行，本應重懲，念及被告審理後坦承
      犯行，態度尚可，併參酌其生活狀況、犯罪之動機、目的
      、手段、所生危害及素行不佳等一切情狀，量處如主文所
      示之刑。
（四）至被告謝坤霖與林信裕所攜帶持以行竊用之鴨嘴鉗1 支，
      係林信裕所有供本案竊盜犯行所用之物乙節，已認定如前
      ，惟此部分並未扣案，且非違禁物或其他依法應沒收之物
      ，為免執行困難，爰不予宣告沒收。
三、適用之法律：刑事訴訟法第273 條之1 第1 項、第299 條第
    1項前段，刑法第28條、第321條第1項第1款、2款、3款、第
    47 條，刑法施行法第1條之1第1項、第2條前段，判決如主
    文。
本案經檢察官鄭東峰到庭執行職務。
中    華    民    國   100    年    10    月    21    日
                  刑事第二十庭  法  官  顧正德
以上正本證明與原本無異。
如不服本判決應於收受送達後10日內向本院提出上訴書狀，並應
敘述具體理由；其未敘述上訴理由者，應於上訴期間屆滿後20日
內向本院補提理由書（均須按他造當事人之人數附繕本）「切勿
逕送上級法院」。告訴人或被害人如對於本判決不服者，應具備
理由請求檢察官上訴，其上訴期間之計算係以檢察官收受判決正
本之日期為準。
                                書記官  郭錦賢
中    華    民    國   100    年    10    月    21    日
附錄本案論罪科刑法條全文
中華民國刑法第321條（100年1月26日修正公布施行）：
犯竊盜罪而有下列情形之一者，處6月以上、5年以下有期徒刑，
得併科新臺幣10萬元以下罰金：
一、侵入住宅或有人居住之建築物、船艦或隱匿其內而犯之者。
二、毀越門扇、牆垣或其他安全設備而犯之者。
三、攜帶兇器而犯之者。
四、結夥三人以上而犯之者。
五、乘火災、水災或其他災害之際而犯之者。
六、在車站、埠頭、航空站或其他供水、陸、空公眾運輸之舟、
    車、航空機內而犯之者。
前項之未遂犯罰之。